【裁判字號】    88,自,357
【裁判日期】    890229
【裁判案由】    侵占
【裁判全文】
~w2z2;臺灣高雄地方法院刑事判決~w1z1;       八十八年度自字第三五七號
    自  訴  人  甲○○○
    被      告  乙○○
右列被告因侵占案件，經自訴人提起自訴，本院判決如左：
    主  文
乙○○無罪。
    理  由
一、自訴意旨略以︰自訴人開設松美機車出租行，被告乙○○於八十八年五月十七日
    向自訴人承租牌照號碼ＥＪＹ─九八五號輕型機車，並言明租期五天，日租金一
    天新臺幣（下同）二百元，並立下機車租賃契約乙紙為憑。詎被告並未依約支付
    租金，且迄今仍未歸還該部輕型機車，因認被告乙○○涉有侵占罪嫌云云。
二、自訴人認被告乙○○有侵占犯行，無非係以右揭事實，有機車租賃契約書乙紙可
    證，且被告租車時，有向其女林雨錚接洽為其論據，惟訊據被告乙○○對於右揭
    事實堅決否認，辯稱︰伊未向自訴人租用前開輕型機車，八十八年五月十七日，
    伊未休假無從簽立該紙契約書，該紙契約書上之指印並非伊的等語。
三、按犯罪事實應依證據認定之，無證據不得推定其犯罪事實，刑事訴訟法第一百五
    十四條定有明文，又以被害人之陳述為認定犯罪之依據時，必其陳述並無瑕疵，
    且就其他方面調查，又與事實相符，始能據以認定犯罪事實。所謂無瑕疵，係指
    被害人所為不利被告之陳述，與社會上一般生活經驗或卷存其他客觀事實並無矛
    盾而言。至所謂就其他方面調查認與事實相符，非僅以所援用之旁證足以證明被
    害結果為已足，尤須綜合一切積極證據佐證，除認定被告確為加害人之可能外，
    在推理上無從另為其他合理原因之假設。有不合於此，即不能以被害人之陳述作
    為論斷之證據。經查：（一）被告乙○○乃現役軍人，八十八年五月十七日並未
    核准休假，有海軍航空指揮部修補大隊修補三中隊八十八年六月十五日（八八）
    扦安字第○一九一號簡便行文表檢附之被告乙○○請假管制卡影本乙紙在卷可稽
    ；（二）經本院當庭採集被告簽名、指印及自訴人提出之機車租賃契約書原本送
    內政部警政署刑事警察局鑑驗結果，指紋部分︰機車租賃契約書上之本票指紋，
    經比對結果與乙○○之左、右拇指指紋不符；簽名部分︰機車租賃契約書上之本
    票出票人「乙○○」簽名等字跡與乙○○庭寫字跡不相符，有該局八十八年八月
    三十日刑鑑字第八二二七五號鑑驗通知書足資佐憑；（三）再將本院當庭採集被
    告簽名、指印及自訴人提出之機車租賃契約書原本送法務部調查局鑑定結果，機
    車租賃契約書暨本票乙紙，其上本票出票人欄下「乙○○」與被告乙○○當庭案
    那指紋不同，另機車租賃契約書上承租人欄下乙○○指紋模糊不清，無法鑑定，
    有該局八十八年十一月二十四日（八八）陸（二）00000000號鑑定通知
    書附卷可考。綜上所述，被告乙○○既於八十八年五月十七日並未核准休假，且
    自訴人提出之機車租賃契約書乙紙上之字跡、指紋亦非被告所有，至為顯然。證
    人即自訴人之女林雨錚雖到庭證稱︰租車當日，被告與另一朋友同往，契約書暨
    本票確實由被告填寫，按捺指印時，渠未看到云云，惟契約書暨本票上之字跡、
    指紋均非被告所有，已如前述，且自訴人與人林雨錚係母女關係，則證人之證詞
    不無偏頗之虞，委難採信。是以，被告上開所辯，應非虛妄，尚堪足採，此外，
    復查無其他積極證據足資認定被告確有侵占之犯行，揆諸前揭條文及說明，自不
    能證明其犯罪，應為無罪判決之諭知。
據上論斷，應依刑事訴訟法第三百四十三條、第三百零一條第一項，判決如主文。
中      華      民      國    八十九    年      二      月    二十九    日
                                  臺灣高雄地方法院刑事第四庭
                                      法  官    劉定安
右正本證明與原本無異。
如不服本判決，應於判決送達後十日內，向本院提出上訴狀。
                                      書記官    李文記
中    華    民    國      八十九      年      三      月      一      日


司法院資訊處製作；財團法人民間司法改革基金會備份。
